【裁判字號】    95,易,641
【裁判日期】    950501
【裁判案由】    竊盜
【裁判全文】
臺灣臺北地方法院刑事判決               95年度易字第641號
公  訴  人  臺灣臺北地方法院檢察署檢察官
被      告  丙○○
上列被告因竊盜等案件，經檢察官提起公訴（95年度偵字第4952
號），因被告於本院準備程序中就被訴事實為有罪之陳述，經本
院合議庭裁定進行簡式審判程序，判決如下：
    主  文
丙○○共同連續攜帶兇器竊盜，累犯，處有期徒刑玖月。
扣案之鑰匙壹支均沒收。
    事  實
一、丙○○於民國94年間，因違反毒品危害防制條例案件，經本
    院以94年度簡字第88號判決判處有期徒刑3月確定，甫於94
    年11月21日執行完畢。詎其猶不知悔改，復於95年2月28日
    夥同姓名年籍不詳、綽號「阿華」之成年男子，共同基於意
    圖為自己不法所有之概括犯意聯絡，先於當日晚間10時許，
    在臺北縣板橋市○○路○段281巷，由「阿華」以自備之鑰匙
    竊取庚○○所有，停放於該處，車號為BX-7538號自用小貨
    車得手後，由丙○○駕駛該車作為犯案之交通工具，載送「
    阿華」持鐵撬及剪刀等客觀上可作為兇器使用之物至臺北縣
    新店市玫瑰社區各處竊取車輛行車電腦及方向燈等零件，渠
    二人即連續於附表所示編號2至7之時地竊取該等財物藏置於
    上開BX-7538號自用小貨車內，嗣於95年3月1日凌晨0時30分
    ，在臺北縣新店市○○路33號前，為警發覺丙○○乘坐於上
    開自用小貨車駕駛座上形跡可疑，遂向前盤查，始查獲上情
    ，並當場扣得行車電腦5部、方向燈1個及鑰匙1支等物。
二、案經被害人庚○○、己○○及辛○○訴由臺北縣政府警察局
    新店分局報請臺灣臺北地方法院檢察署檢察官偵查起訴。
    理  由
一、前揭事實，業據被告丙○○於本院審理時坦承不諱，核與證
    人即被害人庚○○、丁○○、戊○○、己○○、甲○○、乙○○及辛○○於警詢時證述屬實，此外復有贓物認領保管單
    、照片等件附卷可證，且有鑰匙1支扣案可資佐證，足證被
    告任意性自白核與事實相符。綜上，本件事證明確，被告犯
    行堪以認定。
二、按刑法第321條第1項第3款規定所謂之兇器，其種類並無限
    制，凡客觀上足對人之生命、身體、安全構成威脅，具有危
    險性之兇器均屬之，最高法院79年臺上字第5253號著有判例
    可資參照，被告用以行竊之鐵撬、剪刀，均質尖利銳，為足
    以殺傷人生命、身體之器械，顯為具有危險性之兇器。故核
    被告如附表編號2至7所示之犯行，係犯刑法第321條第1項第
    3款攜帶兇器竊盜罪，如附表編號1所示之犯行，係犯刑法第
    320條第1項普通竊盜罪。被告與姓名、年籍不詳、綽號「阿
    華」之成年男子就如附表所示之犯行，有犯意聯絡與行為分
    擔，應論以共同正犯。被告所為多次竊盜犯行，時間緊接，
    基本構成要件相同，顯係基於概括犯意反覆為之，應依刑法
    第56條連續犯之規定，從一重論以共同攜帶兇器竊盜罪，並
    加重其刑。又被告前因違反毒品危害防制條例案件，經本院
    以94年度簡字第88號判決判處有期徒刑3月確定，甫於94年
    11月21日執行完畢，此有臺灣高等法院被告前案紀錄表1份
    附卷可稽，其於5年以內再犯本案有期徒刑以上之罪，為累
    犯，應依刑法第47條遞加重其刑。爰審酌被告前有前科，猶
    不知悔悟，竟先後多次為竊盜之犯行，應予非難，惟犯後尚
    能坦認犯行、非無悔意，兼衡其犯罪手段、目的、所生危害
    等一切情狀，量處如主文所示之刑，以示懲儆。扣案之鑰匙
    1支，為共犯「阿華」所有，供被告與「阿華」犯如附表編
    號1所示犯行之用，業據被告坦承在卷，爰依刑法第38條第1
    項第2款規定宣告沒收。
三、據上論斷，應依刑事訴訟法第273條之1第1項、第299條第1
    項前段，刑法第28條、第56條、第320條第1項、第321條第1
    項第3款、第47條、第38條第1項第2款，判決如主文。
本案經檢察官於知慶到庭執行職務。
中    華    民    國    95    年    5     月    1    日
                  刑事第十二庭  法  官  曾正龍
以上正本證明與原本無異。
如不服本判決，應於判決送達後10日內向本院提出上訴狀。
                                書記官  彭自青
中    華    民    國    95    年    5     月    8    日
附表
┌──┬────┬─────┬────┬───┬───┐
│編號│犯罪時間│犯罪地點  │所竊物品│車號  │被害人│
├──┼────┼─────┼────┼───┼───┤
│ 一 │95.02.28│臺北縣板橋│自小貨車│BX-753│庚○○│
│    │22:00   │市○○路3 │1部     │8     │      │
│    │        │段281巷   │        │      │      │
├──┼────┼─────┼────┼───┼───┤
│ 二 │95.02.28│臺北縣新店│行動電腦│FF-167│丁○○│
│    │23:20   │市○○街51│1台     │3     │      │
│    │        │號        │        │      │      │
├──┼────┼─────┼────┼───┼───┤
│ 三 │95.02.28│臺北縣新店│行動電腦│7K-594│戊○○│
│    │23:30   │市○○街11│1台     │8     │      │
│    │        │巷30號    │        │      │      │
├──┼────┼─────┼────┼───┼───┤
│ 四 │95.02.28│臺北縣新店│行動電腦│DX-313│己○○│
│    │23:45   │市○○街9 │1台     │3     │      │
│    │        │巷29號    │        │      │      │
├──┼────┼─────┼────┼───┼───┤
│ 五 │95.02.28│臺北縣新店│行動電腦│1555-G│甲○○│
│    │23:55   │市○○街23│1台     │U     │      │
│    │        │巷17號    │        │      │      │
├──┼────┼─────┼────┼───┼───┤
│ 六 │95.03.01│臺北縣新店│行動電腦│HY-198│乙○○│
│    │00:10   │市○○街57│1台     │2     │      │
│    │        │號        │        │      │      │
├──┼────┼─────┼────┼───┼───┤
│ 七 │95.03.01│臺北縣新店│方向燈1 │U4-132│辛○○│
│    │00:25   │市○○路38│個      │1     │      │
│    │        │號對面    │        │      │      │
└──┴────┴─────┴────┴───┴───┘
附錄本案論罪科刑法條全文：
刑法第320條
意圖為自己或第三人不法之所有，而竊取他人之動產者，為竊盜
罪，處5年以下有期徒刑、拘役或500元以下罰金。
意圖為自己或第三人不法之利益，而竊佔他人之不動產者，依前
項之規定處斷。
前二項之未遂犯罰之。
刑法第321條
犯竊盜罪而有左列情形之一者，處6月以上、5年以下有期徒刑：
一  於夜間侵入住宅或有人居住之建築物、船艦或隱匿其內而犯
    之者。
二  毀越門扇、牆垣或其他安全設備而犯之者。
三  攜帶兇器而犯之者。
四  結夥三人以上而犯之者。
五  乘火災、水災或其他災害之際而犯之者。
六  在車站或埠頭而犯之者。


司法院資訊處製作；財團法人民間司法改革基金會備份。
